【裁判字號】    89,易,4274
【裁判日期】    891218
【裁判案由】    竊盜
【裁判全文】
臺灣板橋地方法院刑事判決                        八十九年度易字第四二七四號
    公  訴  人  臺灣板橋地方法院檢察署檢察官
    被      告  甲○○
                丙○○
右列被告等因竊盜案件，經檢察官提起公訴（八十九年度偵字第一七七０二號），本
院判決如左：
    主  文
甲○○、丙○○共同竊盜，各處罰金肆仟元，如易服勞役，均以佰元折算壹日，均
緩刑年。
    事  實
一、甲○○、丙○○共同基於意圖為自己不法之所有之犯意聯絡，於民國八十九年九
    月十六日十五時二十分許，在臺北縣三峽鎮○○路二十一號前，利用「成福加油
    站」站長乙○○不注意之際，共同以徒手拔取之方式，竊取該加油站之指示牌一
    枝（值約新臺幣三千元），得手後，即置於渠等所駕駛車牌號碼為ＫＵ－０一五
    九號之自小貨車上，旋為警發現而當場查獲。
二、案經臺北縣警察局三峽分局報告臺灣板橋地方法院檢察署檢察官偵查起訴。
    理  由
一、訊據被告甲○○、丙○○對於渠等二人共同在上開時、地，徒手拔取「成福加油
    站」之指示牌一枝，並將之置於渠等所駕駛之自小貨車上等情固坦承不諱，惟矢
    口否認有竊盜之犯行，均辯稱：「我們當時是在施工，因要拉光纖，需要將光纖
    綁在鐵管上，用鐵管拉動光纖，剛好發現路旁有一枝要倒的指示牌，即暫時借來
    用，用完會再放回原處。」云云。經查，右揭事實，業據被害人乙○○於警訊時
    指述歷歷，並有臺北縣警察局贓物認領保管單、代保管條、車籍作業系統－查詢
    認可資料各一紙及現場照片二張附卷可稽。矧被告甲○○、丙○○既在未知會「
    成福加油站」之情況下，即擅自拔取上開指示牌一枝，並將之置於渠等所駕駛之
    自小貨車上，經警發現時，指示牌仍完好，並未與鐵管分離，而被告甲○○、丙
    ○○亦未將指示牌之鐵管用於拉動光纖之事實，均為渠等所不爭執，且有上開現
    場照片二張附卷可稽。此外，被告甲○○、丙○○就其所辯，復不能舉證以實其
    說，是被告甲○○、丙○○所辯，均尚無足採。事證明確，被告甲○○、丙○○
    之犯行均堪以認定。
二、核被告甲○○、丙○○所為，均係犯刑法第三百二十條第一項之竊盜罪。被告甲
    ○○與丙○○就上開之罪，彼此之間，互有犯意聯絡及行為分擔，為共同正犯。
    爰審酌被告甲○○、丙○○均無前科，有臺灣高等法院檢察署刑案紀錄簡覆表計
    二份在卷足憑，渠等僅因一時貪念，致有本件之犯行，所竊取之指示牌一枝值約
    新臺幣三千元，被告甲○○、丙○○犯罪之動機、目的、手段、犯罪所生之危害
    及犯罪後之態度等一切情狀，各量處如主文所示之刑，並均諭知易服勞役之折算
    標準，以示懲儆。又被告甲○○、丙○○前均未曾受有期徒刑以上刑之宣告，均
    有上開臺灣板橋地方法院檢察署刑案資料查註紀錄表計二份在卷足憑，渠等均因
    一時失慮，偶罹刑典，經此偵審程序及刑之宣告等教訓後，當知警惕，均應無再
    犯之虞，本院認所宣告之刑，以暫不執行為適當，爰均併予宣告緩刑三年，以啟
    自新。
據上論斷，應依刑事訴訟法第二百九十九條第一項前段，刑法第二十八條、第三百二
十條第一項、第四十二條第二項、第七十四條第一款，罰金罰鍰提高標準條例第一條
前段、第二條，判決如主文。
本案經檢察官伍逸康到庭執行職務。
中      華      民      國      八十九      年    十二    月    十八    日
                                      臺灣板橋地方法院刑事第一庭
                                          法  官  楊  千  儀
右正本證明與原本無異。
如不服本判決應於送達後十日內向本院提出上訴狀
                                          書記官  王      明
中      華      民      國      八十九      年    十二    月   二十一   日
附錄本案論罪科刑法條全文：
刑法第三百二十條第一項
意圖為自己或第三人不法之所有，而竊取他人之動產者，為竊盜罪，處五年以下有期
徒刑、拘役或五百元以下罰金。
（罰金已依罰金罰鍰提高標準條例提高為十倍）


司法院資訊處製作；財團法人民間司法改革基金會備份。
